# 母公司的子公司收购其他子公司的少数股权是否属于同一控制下的合并

提问人：zhangwq168 时间：2012-12-16 16:48:58
1 、现有 1 个母公司A、子公司B、C、D； 2 、A公司持有B公司60%、C公司80%、D公司90%的股份； 问题 1 、现在B公司分别收购C公司20%、D公司10%的少数股权；是做为收购少数股东权益处理，还是作为同一控制下的企业合并处理； 2 、如果是同一控制下的合并，B对C、D的长期投资如何确认。 烦请大家给解答一下，谢谢！

回答人：chenyiwei
从B公司而言，应作为对被投资企业不具有控制、共同控制或者重大影响的长期股权投资处理。 从A公司合并报表角度而言，作为购买少数股东权益处理。